臺灣新北地方法院板橋簡易庭民事簡易判決
111年度板簡字第1429號
原      告  吳佳霖  
被      告  黎氏饒  
            王鉉溱  
上列當事人間請求侵權行為損害賠償事件，原告提起刑事附帶民
事訴訟，經本院刑事庭裁定移送前來（本院110年度審附民字第1
156號），被告黎氏饒部分，本院於民國111年8月8日言詞辯論終
結，被告王鉉溱部分，本院不經言詞辯論，均判決如下：
    主  文
被告黎氏饒應給付原告新臺幣貳拾玖萬伍仟元，及自民國一百一
十年十二月二十四日起至清償日止，按週年利率百分之五計算之
利息。
原告其餘之訴駁回。
本判決原告勝訴部分得假執行。
原告其餘假執行之聲請駁回。
    事實及理由
壹、程序事項：
一、按訴狀送達後，原告不得將原訴變更或追加他訴，但請求之
    基礎事實同一者，不在此限，民事訴訟法第255條第1項第2
    款定有明文。本件原告原起訴聲明請求：被告黎氏饒應給付
    原告新臺幣（下同）295,000元；嗣原告於民國111年8月1日
    具狀變更訴之聲明為：㈠被告黎氏饒應與被告王鉉溱連帶給
    付原告295,000元，及自起訴狀繕本送達之翌日起至清償日
    止，按週年利率百分之5計算之利息。㈡願供擔保請准宣告假
    執行。核原告變更後聲明與原訴請求所主張之基礎事實同一
    ，核與前揭法律規定相符，自應准許。
二、又被告黎氏饒經合法通知，無正當理由未於言詞辯論期日到
    場，核無民事訴訟法第386條所列各款情形，爰依原告之聲
    請，由其一造辯論而為判決。
三、再按原告之訴，依其所訴之事實，在法律上顯無理由，法院
    得不經言詞辯論，逕以判決駁回之，民事訴訟法第249條第2
    項第2款定有明文，依同法第436條第2項規定，於簡易訴訟
    程序亦有適用，本件原告之訴關於被告王鉉溱部分，依其所
    訴之事實，在法律上顯無理由，爰不經言詞辯論而為判決。
貳、實體事項：　　
一、原告主張：
　　被告知悉依一般社會通念，得預見將金融機構帳戶提供他人
    使用，可能幫助詐欺集團用以詐騙他人將款項匯入該帳戶，
    以掩飾其犯行，並藉此逃避檢警人員之追緝，竟仍不違背其
    本意，基於幫助他人詐欺取財之不確定故意，被告黎氏饒於
    109年8月27日前某日，在彰化縣○○市○○路0段000巷000號住
    處，將其所申設中國信託商業銀行帳號000000000000號帳戶
    、中華郵政帳號00000000000000號帳戶（下稱黎氏饒郵局帳
    戶）之存摺、提款卡及密碼，被告王鉉溱則於109年8月初，
    在新北市板橋區浮州火車站，將其申設之國泰世華商業銀行
    帳號000000000000號帳戶、彰化銀行帳號00000000000000號
    帳戶，分別提供予不明之詐騙集團成員。嗣該人與所屬詐欺
    集團成員即共同意圖為自己不法之所有，基於詐欺之犯意聯
    絡，於109年8月2日12時許，以網路通訊軟體向原告佯稱有
    投資機會云云，致原告陷於錯誤，依指示分別匯款如下：㈠
    於109年9月2日20時6分許，匯款10萬元，㈡於109年9月2日20
    時11分許，匯款10萬元，㈢於109年9月2日20時12分許，匯款
    95,000元，均至黎氏饒郵局帳戶內，使原告受有295,000元
    之損害。為此，爰依侵權行為之法律關係，提起本件訴訟，
    請求被告應連帶賠償損害等語。並聲明：㈠被告應連帶給付
    原告295,000元，及自起訴狀繕本送達之翌日起至清償日止
    ，按週年利率百分之5計算之利息。㈡願供擔保請准宣告假執
    行。
二、法院之判斷：
  ㈠被告黎氏饒部分：
　　⒈原告主張因被告黎氏饒提供金融機構帳戶之行為，業幫助
      詐欺集團詐騙原告，並致原告受有295,000元之損失，被
      告黎氏饒前揭行為已不法侵害原告之財產法益，且與原告
      所受損失間具相當因果關係，而構成民事侵權行為等事實
      ，有本院110年度審易字第815號刑事判決在卷可參，並經
      本院調取上開刑事案件偵審電子卷宗查核屬實；又被告黎
      氏饒就原告主張之前揭事實，業於相當時期受合法之通知
      ，而於言詞辯論期日不到場，亦未提出準備書狀爭執，依
      民事訴訟法第436條第2項、第280條第3項本文準用第1項
      之規定，視同自認，堪信原告前揭主張為真。
　　⒉按因故意或過失，不法侵害他人之權利者，負損害賠償責
      任。故意以背於善良風俗之方法，加損害於他人者亦同。
      數人共同不法侵害他人之權利者，連帶負損害賠償責任。
      不能知其中孰為加害人者亦同。造意人及幫助人，視為共
      同行為人。連帶債務之債權人，得對於債務人中之一人或
      數人或其全體，同時或先後請求全部或一部之給付，民法
      第184條第1項、第185條及第273條第1項定有明文。查，
      被告黎氏饒提供上開金融機構帳戶供詐欺集團使用之行為
      ，業對詐欺集團之詐欺取財犯行提供幫助，並因此遮斷各
      次詐欺取財之金流，使詐欺集團得以逃避追緝，原告並因
      此蒙受金錢損失295,000元，則被告黎氏饒與其他詐欺集
      團成員間構成共同侵權行為，對於原告因此所受之295,00
      0元損害，應連帶負損害賠償之責。是原告依侵權行為之
      法律關係，請求被告黎氏饒給付295,000元，自屬有據。
　　⒊末按遲延之債務，以支付金錢為標的者，債權人得請求依
      法定利率計算之遲延利息。給付無確定期限者，債務人於
      債權人得請求時，經其催告而未為給付，自受催告時起，
      負遲延責任。其經債權人起訴而送達訴狀，或依督促程序
      送達支付命令，或為其他相類之行為者，與催告有同一之
      效力。應付利息之債務，其利率未經約定，亦無法律可據
      者，週年利率為百分之5，民法第233條第1項、第229條第
      2項及第203條分別定有明文。本件原告請求被告黎氏饒給
      付之損害賠償，係以支付金錢為標的，且無確定期限，亦
      無約定利率，又原告係於刑事訴訟之審判期日當庭以言詞
      提起，被告黎氏饒在庭知悉，有本院110年度審易字815號
      簡式審判筆錄附卷可稽（見審附民卷第30頁），故原告請
      求被告黎氏饒給付自催告翌日即110年12月24日起至清償
      日止，按週年利率百分之5計算之利息，併應准許。
  ㈡被告王鉉溱部分：
    至原告雖請求被告王鉉溱應同負前開損害賠償責任云云，惟
    查，被告王鉉溱係因提供金融機構供詐欺集團使用之行為，
    經本院刑事庭以110年度審易字第815號刑事判決認定被告王
    鉉溱犯幫助詐欺取財罪，則其損害賠償之責，應以其所提出
    之銀行帳戶業經詐欺集團使用於收取被害人詐騙款項範圍內
    為限，而本件原告固因遭詐騙後匯款，惟原告所匯出款項均
    係匯至被告黎氏饒郵局帳戶內，與被告王鉉溱無關，此部分
    已經本院刑事庭以前開判決認定如上，而原告亦未提出其他
    證據以實其說，則原告僅以被告王鉉溱同為刑事案件之被告
    乙節，請求被告王鉉溱應同負連帶損害賠償責任，於法律上
    顯無理由，應予駁回。
三、綜上所述，原告依侵權行為損害賠償之法律關係，請求被告
    黎氏饒給付原告295,000元及自110年12月24日起至清償日止
    ，按週年利率百分之5計算之利息，為有理由，應予准許。
    逾此部分之請求，顯無理由，應予駁回。
四、本判決主文第1項部分，係依民事訴訟法第427條第1項規定
    適用簡易訴訟程序所為被告黎氏饒敗訴之判決，爰依同法第
    436條第2項、第389條第1項第3款規定，依職權宣告假執行
    。該部分原告陳明願供擔保聲請准予假執行等語，僅係促使
    本院為上開職權發動。至原告敗訴部分，其假執行之聲請即
    失所依憑，應予駁回。
五、由刑事庭移送民事庭之附帶民事訴訟案件，免納裁判費用，
    此有刑事訴訟法第504條第2項之明文規定。據此，原告提起
    本件刑事附帶民事訴訟請求被告連帶賠償損害，依法無需繳
    納裁判費，另綜觀卷內資料，兩造復無其他訴訟費用之支出
    ，爰無庸宣告兩造各應負擔訴訟費用之金額。　　
中　　華　　民　　國　　111 　年　　9 　　月　　1 　　日
                  臺灣新北地方法院板橋簡易庭
                        法  官  陳怡親
以上正本係照原本作成。
如不服本判決，應於送達後20日內，向本院提出上訴狀並表明上
訴理由，如於本判決宣示後送達前提起上訴者，應於判決送達後
20日內補提上訴理由書（須附繕本）。
中　　華　　民　　國　　111 　年　　9 　　月　　1 　　日
                        書記官  劉芷寧